臺灣臺北地方法院民事裁定
111年度消債聲免字第27號
聲  請  人  
即  債務人  邱世君  
相  對  人  
即  債權人  臺灣銀行股份有限公司

法定代理人  許志文  


代  理  人  李炤毅  
相  對  人  
即債權人    上海商業儲蓄銀行股份有限公司
                      設臺北市○○區○○○路0段000號0樓至00樓
法定代理人  林志宏  
代  理  人  曹𦓻峸  
相  對  人  
即  債權人  台北富邦商業銀行股份有限公司

法定代理人  郭倍廷  


相  對  人  
即  債權人  裕融企業股份有限公司

法定代理人  嚴陳莉蓮


上列當事人間聲請消費者債務清理事件，本院裁定如下： 
    主  文
債務人邱世君應予免責。
    理  由
一、按法院裁定開始清算程序後，債務人有薪資、執行業務所得
    或其他固定收入，而普通債權人之分配總額低於債務人聲請
    清算前 2年間，可處分所得扣除自己及依法應受其扶養者所
    必要生活費用之數額者，法院應為不免責之裁定，消費者債
    務清理條例（下稱消債條例）第133條前段定有明文。又債
    務人因該條例第133條之情形，受不免責之裁定確定後，繼
    續清償達該條規定之數額，且各普通債權人受償額均達其應
    受分配額時，得聲請法院裁定免責，復為該條例第141條所
    明定。是若債務人繼續清償達第133條所訂數額而依第141條
    規定聲請法院裁定免責時，法院即無裁量餘地，應為免責之
    裁定（司法院97年第4期民事業務研究會第15號研究意見參
    照）。
二、聲請意旨略以：債務人前經本院110年度消債職聲免字第109
    號裁定不免責後，債務人繼續清償已達消債條例第133條所
    定數額，爰依同條例第141條規定聲請免責等語。
三、經查：
  ㈠本件債務人前依消債條例聲請清算，經本院以110年度消債清
    字第76號裁定自110年7月21日上午11時起開始清算，並命司
    法事務官進行清算程序。因債務人名下僅有台北富邦銀行松
    山分行存款新臺幣(下同)447元、第一銀行內科園區分行1元
    、2012年出廠之普通重型機車1台外，無其他財產，因前開
    財產不敷清償消債條例第108條所定之費用及債務，本院司
    法事務官於110年9月22日裁定終止清算程序，又經本院以債
    務人有消債條例第133條不免責事由，於111年1月12日以110
    年度消債職聲免字第109號裁定債務人不免責確定等情，合
    先敘明。從而，債務人前業經本院依消債條例第133條規定
    認定不應予免責，則其再依同條例第141條聲請本件免責，
    揆諸前揭規定與說明，本院應予審究者即為債務人於裁定不
    應予免責確定後陸續清償債權人之金額是否已達消債條例第
    133條所定之數額，且各債權人受償額均達其應受分配額。
  ㈡依本院110年度消債職聲免字第109號裁定認定債務人聲請清
    算前2年之收入扣除生活必要支出後尚有餘額9萬5,089元，
    然全體普通債權人於本件清算程序中未受分配，則債權人依
    消債條例第133條規定各應受清償之金額，亦應分別如附表
    所示數額按債權比率計算之應受清償金額。另債務人於不免
    責後，債務人於110年10月28日迄今分別匯款如附表所示「
    已受清償之金額」予各債權人，經本院於111年11月15日以
    北院忠民瑞消111年度消債聲免字第27號函詢各債權人，債
    權人均未爭執債務人已清償數額之事實，有債務人匯款證明
    、債權人陳報狀（見本院卷第63頁至第65頁、83、91、95、
    101頁）附卷可參。本院審酌債權人受償金額已達消債條例
    第133條所定數額按債權比例計得之分配額所示之金額（詳
    如附表），足認債務人於受不免責之裁定確定後，繼續清償
    債務，已使全體債權人之受償金額均達其應受分配金額，故
    債務人依消債條例第141條聲請免責，於法並無不合，應予
    准許。
  ㈢另債權人裕融企業股份有限公司、臺灣銀行股份有限公司、
    上海商業儲蓄銀行股份有限公司均陳報不同意免責，並主張
    不免責確定後債務人未清償債務至20%；債務人所貸款性質
    為昂貴名車之車貸及就學學貸，故不同意免責云云。惟債務
    人係屬前因有消債條例第133條所定不免責事由經本院裁定
    不免責確定後，現依消債條例第141條規定再次聲請本院裁
    定免責之情形，揆諸前揭說明，本院原則上僅就其有無符合
    消債條例第141條之要件而為審查，無須再斟酌原不免責事
    由之情節及其他一切情狀，是前開債權人所執主張，均無足
    採。
四、綜上所述，本件債務人前於受不免責之裁定確定後，已繼續
    清償達消債條例第133條所規定之數額，且債權人受償額達
    其應受分配額，已符合消債條例第141條所規定之免責要件
    ，從而，債務人聲請免責，為有理由，應予准許。
五、爰裁定如主文。
中　　華　　民　　國　　111 　年　　12    月　　13  　日
                  民事第二庭  法  官  林怡君
以上正本係照原本作成。
如不服本裁定應於送達後10日內向本院提出抗告狀，並繳納抗告
費新臺幣1,000元。　　　　　　　　　
中　　華　　民　　國　　111 　年　　12　　月　　13　　日
                              書記官  林昀潔 　

附表：（新臺幣）
編號 債權人 債權總額 繼續清償至第141 條所定各債權人最低應受分配額之數額 已受清償之金額  1 臺灣銀行股份有限公司 6萬1837元 443元 443元  2 上海商業儲蓄銀行股份有限公司 407萬8476元 2萬9,205元 2萬9,205元  3 台北富邦商業銀行股份有限公司 16萬7099元 1,197元 1,197元  4 裕融企業股份有限公司 897萬1858元 6萬4,245元 6萬4,245元 總計   1327萬9270元 9萬5,089元 9萬5,089元